臺灣板橋地方法院刑事判決　　　　　　 100年度訴緝字第70號
公　訴　人　臺灣板橋地方法院檢察署檢察官
被　　　告　徐洪華
上列被告因違反毒品危害防制條例案件，經檢察官提起公訴（96
年度毒偵字第5413號），本院依簡式審判程序判決如下：
    主  文
徐洪華施用第一級毒品，累犯，處有期徒刑捌月。扣案之注射針
筒壹支、夾鏈袋壹個均沒收。
    事  實
一、徐洪華前因施用毒品案件，經本院以95年度毒聲字第272 號
    裁定送觀察、勒戒後，認有繼續施用毒品之傾向，再經本院
    以95年度毒聲字第951 號裁定令入戒治處所施以強制戒治，
    已於民國96年3 月12日執行完畢，並由臺灣板橋地方法院檢
    察署檢察官以96年度戒毒偵字第111 號為不起訴處分確定。
    另因竊盜案件，經本院以95年度易字第712 號判處有期徒刑
    8 月確定，嗣經本院以96年度聲減字第603 號裁定減為有期
    徒刑4 月確定，已於96年7 月16日縮刑期滿執行完畢。詎徐
    洪華仍不知悔改，於上開強制戒治執行完畢後5 年內，經入
    監執行上開竊盜案件之有期徒刑4 月，甫於96年7 月16日執
    行完畢出監之日，旋基於施用第一級毒品海洛因之犯意，於
    同日中午12時15分至20分間之某時（起訴書略載為96年7 月
    16日為警採尿前回溯26小時內之某時），在臺北縣泰山鄉（
    現改制為新北市泰山區○○○路○ 段141 號某小吃店之廁所
    內，以將海洛因置入注射針筒內施打手臂之方法，施用第一
    級毒品海洛因1 次。嗣因徐洪華在上址小吃店之廁所內施用
    海洛因後睡著，警方據報前往現場查獲，並扣得徐洪華所有
    、供其施用第一級毒品海洛因所用之注射針筒1 支、夾鏈袋
    1 個，經警採集其尿液檢體送驗結果，呈鴉片類之陽性反應
    ，始悉上情。
二、案經臺北縣（現改制為新北市）政府警察局新莊分局報請臺
    灣板橋地方法院檢察署檢察官偵查起訴。本院於準備程序進
    行中，被告就被訴事實為有罪之陳述，經告知被告簡式審判
    程序之旨，並聽取當事人意見後，裁定由受命法官獨任進行
    簡式審判程序。
    理  由
一、上揭事實，已據被告徐洪華於警詢時坦承不諱，且被告於本
    院審理時亦供承：我記得在小吃店的廁所被叫醒後帶走…我
    在現場有用注射針筒施用海洛因等語（見本院卷第31頁），
    並有警方在查獲現場扣得之注射針筒1 支、夾鏈袋1 個可資
    佐證。又被告為警查獲後，經警採集其尿液檢體送驗結果，
    確呈鴉片類之陽性反應，亦有臺北縣（現改制為新北市）政
    府警察局新莊分局偵辦毒品案件被移送者姓名代碼對照表、
    臺灣檢驗科技股份有限公司96年8 月1 日濫用藥物尿液檢驗
    報告各1 份附卷可稽，足以擔保被告之自白與事實相符。此
    外，被告前因施用毒品案件，經本院以95年度毒聲字第272
    號裁定送觀察、勒戒後，認有繼續施用毒品之傾向，再經本
    院以95年度毒聲字第951 號裁定令入戒治處所施以強制戒治
    ，已於96年3 月12日執行完畢，並由臺灣板橋地方法院檢察
    署檢察官以96年度戒毒偵字第111 號為不起訴處分確定等情
    ，有臺灣高等法院被告前案紀錄表存卷可考，其於強制戒治
    執行完畢後5 年內，再犯本案施用毒品罪，自應依法訴追處
    罰。綜上所述，本案事證明確，被告犯行堪予認定，應依法
    論科。
二、按海洛因係屬毒品危害防制條例第2 條第2 項第1 款所定之
    第一級毒品，是核被告所為，係犯毒品危害防制條例第10條
    第1 項之施用第一級毒品罪。其持有第一級毒品海洛因之低
    度行為，為施用之高度行為所吸收，不另論罪。又被告前因
    竊盜案件，經本院以95年度易字第712 號判處有期徒刑8 月
    確定，嗣經本院以96年度聲減字第603 號裁定減為有期徒刑
    4 月確定，已於96年7 月16日縮刑期滿執行完畢乙節，有臺
    灣高等法院被告前案紀錄表可憑，其於有期徒刑執行完畢後
    5 年以內故意再犯本案有期徒刑以上之罪，為累犯，應依刑
    法第47條第1 項規定加重其刑。爰審酌被告前因施用毒品，
    曾接受強制戒治之執行完畢，獲有不起訴處分之寬典，竟仍
    不思抗拒毒品誘惑，於執行另案徒刑出監之日，旋即再犯本
    罪，視法令禁制如無物，其施用毒品行為非但戕害自我健康
    ，對於社會風氣、治安亦潛有相當危害，惟念本罪內涵實以
    自戕身心健康為主，對於他人生命、身體、財產等法益，尚
    無重大明顯之實害，兼衡其智識程度、犯罪之動機、目的、
    手段及犯罪後之態度等一切情狀，量處如主文所示之刑，以
    示懲儆。扣案之注射針筒1 支、夾鏈袋1 個，皆係在被告施
    用第一級毒品海洛因之現場所扣得，參諸被告於警詢已供承
    上開扣案物是朋友「岳喜春」拿給伊施用海洛因時所使用（
    見偵卷第11頁），嗣於本院審理時並供稱：（扣案之注射針
    筒、夾鏈袋是何人所有？）應該是我的，我在現場有用注射
    針筒施用海洛因等語（見本院卷第31頁），顯見上開扣案物
    均係被告所有、供其犯本案施用第一級毒品罪所用之物無訛
    ，爰依刑法第38條第1 項第2 款規定，均宣告沒收之。
據上論斷，應依刑事訴訟法第273 條之1 第1 項、第299 條第1
項前段，毒品危害防制條例第10條第1 項，刑法第11條前段、第
47條第1 項、第38條第1 項第2 款，判決如主文。
本案經檢察官陳旭華到庭執行職務。
中    華    民    國   100    年    4     月    29    日
                  刑事第九庭    法  官  朱嘉川
以上正本證明與原本無異。
如不服本判決應於收受送達後10日內向本院提出上訴書狀，並應
敘述具體理由；其未敘述上訴理由者，應於上訴期間屆滿後20日
內向本院補提理由書（均須按他造當事人之人數附繕本）「切勿
逕送上級法院」。
                                書記官  林伶芳
中    華    民    國   100    年    4     月    29    日
附錄本案論罪科刑法條全文：
毒品危害防制條例第10條：
施用第一級毒品者，處6 月以上5 年以下有期徒刑。
施用第二級毒品者，處3 年以下有期徒刑。